

Detalles personales

Nombre Miguel Ivan Ramos

Dirección Elias Abad 1744 Corrientes, 3400

Número de teléfono 3794910051

Correo electrónico mivaan.ctes@gmail.com

Fecha de nacimiento 12/1/1993

Lugar de nacimiento Corrientes

Sitio web https://mivramos.github.io/

Habilidades

Herramientas de Microsoft
Office (Excel, Word, Power Experto
Point, Access)

Google Docs (Drive,

Documentos, Hojas de Experto Cálculo, Presentaciones)

Desarrollo Web (HTML,

CSS, jQuery)

Base de Datos MySQL

Avanzado

Avanzado

PHP

Avanzado Avanzado

Python Power BI

Principiante

Miguel Ivan Ramos

Mi experiencia como Técnico Informático y Asesor de Ventas, combinada con mis tres años de estudio en Licenciatura en Sistemas de Información en la UNNE, me han dotado de sólidos conocimientos en sistemas de información. Mi historial incluye la mejora de procesos internos, contribución al aumento de ventas y el desarrollo de sistemas de gestión.

Experiencia laboral

Técnico Informático

ene. 2009 - Presente

Autónomo, Corrientes

- Instalación de sistemas operativos y software.
- Instalación y mantenimiento del hardware, instalando y reparando componentes físicos, asegurando qu e los equipos funcionan correctamente.
- Instalación de Redes Internas y administración de usuarios y perfiles
- Instalación y Sincronización de Cámaras de Vigilancias.
- Detección de fallos y realización de diagnósticos informáticos para identificar problemas y aplicar la solución

Asesor de Ventas oct. 2017 - jul. 2023

Maxikiosko Elisa. Corrientes

- Contribuí a aumentar las ventas a través de estrategias de ventas (por Facebook e Instagram).
- Creé un sistema de gestión online propio, desarrollado en PHP y jQuery.
- $\bullet \ Contribu\'i\ a\ mejorar\ los\ procesos\ internos,\ proponiendo\ soluciones\ que\ aumentaron\ la\ eficiencia.$
- Desarrollé habilidades sólidas para el control de stock y pedidos de productos.

Técnico Refrigeración Comercial

feb. 2019 - jul. 2023

Autónomo, Corrientes

- Soporte Técnico tercerizado en la empresa FAMAGO.
- A cargo de la garantía ofrecida por la empresa, revisé y reparé equipos comerciales (exhibidoras, bateas, cortadoras de fiambres, picadoras de carnes, etc.), manteniendo una eficiencia mayor al 75% en la satisfacción de sus necesidades.
- Realicé instalaciones y trabajos de mantenimiento de Aires Acondicionados Splits de hasta 18.000 frigorías.
- Instalé heladeras carniceras y cámaras frigoríficas de media y baja temperatura.
- Realicé reparaciones menores de herramientas industriales tales como, moto guadañas, motosierras y grupos electrógenos.
- Creación de cartera de clientes en la ciudad de Corrientes y en el Interior.

Educación

Bachiller mar. 2005 - dic. 2010

Instituto Privado San Benito, Corrientes

Licenciatura en Sistemas de Información

feb. 2013 - dic. 2017

Universidad Nacional del Nordeste, Corrientes

Incompleto hasta el 3er Año de la carrera de grado.

Idiomas

Inglés